【裁判字號】    95,抗,141
【裁判日期】    950509
【裁判案由】    假處分
【裁判全文】
臺灣高等法院高雄分院民事裁定           95年度抗字第141號
抗  告  人  甲○○
相  對  人  乙○○
上列抗告人與相對人間假處分事件，對於中華民國95年3 月23日
臺灣高雄地方法院95年度裁全字第3471號裁定，提起抗告，本院
裁定如下：
    主    文
抗告駁回。
抗告訴訟費用由抗告人負擔。
    理    由
一、按債權人就金錢以外之請求，因請求標的之現狀變更，有日
    後不能強制執行，或甚難強制執行之虞，欲保全強制執行者
    ，得聲請假處分；假處分僅為保全強制執行方法之一種；故
    苟合於上開假處分條件，並經債權人敘明假處分之原因存在
    ，法院即得為准許假處分之裁定。至於主張之實體上理由，
    是否正當，乃屬本案問題，非假處分裁判中所能解決。本件
    相對人在原法院聲請假處分，並陳明願供擔保，以補釋明之
    不足。原法院酌定擔保金額而如相對人之聲請，委無不合。
二、抗告人雖執：相對人主張系爭不動產係與抗告人合資購買，
    借名登記於抗告人名下，顯非事實，其請求返還之權利，亦
    已罹於時效，且原法院核定相對人應供擔保之金額過低等詞
    ，指摘原裁定不當。惟查，相對人所主張之實體上理由，是
    否正當，屬本案訴訟應判斷之問題，非假處分裁判所能解決
    。又法院命債權人供擔保後得為假處分，該擔保係備賠償債
    務人所受損害，法院定該擔保額，固應斟酌債務人所應受之
    損害為衡量之標準，然法院若已斟酌債務人可能受損之諸般
    情形而為衡定，則該金額之多寡應如何認為相當，原屬法院
    職權裁量範圍，要非當事人所可任意指摘。本件原法院就其
    假處分之方法斟酌各該土地價值、停建及估量訴訟可能期間
    ，而命債權人供擔保金額200 萬元，經核該職權裁量之金額
    並無不當。乃抗告人徒執上情，指摘原裁定不當，求予廢棄
    ，抗告為無理由。爰依民事訴訟法第495 條之1 第1 項、第
    449 條第1 項、第95條、第78條，裁定如主文。
中    華    民    國    95    年    5     月    9     日
                            民事第六庭
                                審判長法官  許明進
                                法      官  謝肅珍
                                法      官  朱玲瑤
以上正本證明與原本無異。
如不服本裁定應於送達後10日內向本院提出再抗告狀（並按他造
當事人之人數附繕本），並繳納再抗告費新臺幣1,000 元。
再為抗告應以適用法規顯有錯誤為理由，並經本院之許可，該許
可以原裁定所涉及之法律見解具有原則上之重要性者為限，並委
任律師為代理人。
抗告人之配偶、三親等內之血親、二親等內之姻親，或抗告人為
法人、中央或地方機關時，其所屬專任人員具有律師資格並經法
院認適當者，亦得為第三審代理人。
抗告人或其法定代理人具有律師資格者及前項情形，應於提起抗
告或委任時釋明之。
中    華    民    國    95    年    5     月    10    日
                                書  記  官  鄭翠芬
                                                      k


司法院資訊處製作；財團法人民間司法改革基金會備份。
